臺灣高等法院臺中分院刑事判決　　　　 94年度上易字第934號
上　訴　人　臺灣臺中地方法院檢察署檢察官
被　　　告　丁○○
　　　　　　　　　　現於臺灣臺中看守所(
上列上訴人因被告竊盜案件，不服臺灣臺中地方法院94年度易字
第494號中華民國94年5月27日第一審判決（起訴案號：臺灣臺中
地方法院檢察署93年度偵字第20825號、93年度偵字第20962號、
併辦案號：94年度偵字第12881號），提起上訴，本院判決如下
：
    主  文
原判決撤銷。
丁○○連續毀越安全設備竊盜未遂，累犯，處有期徒刑捌月。
    事  實
一、丁○○前於民國九十一年間因犯竊盜罪，經臺灣高等法院臺
    中分院判處有期徒刑一年六月確定，於九十三年四月十七日
    縮刑期滿執行完畢。詎丁○○仍不知悔改，竟意圖為自己不
    法所有，並基於概括之犯意，先於九十三年十一月二十七日
    凌晨一時許，在臺中縣太平市○○路○段六巷二四號乙○○
    住處前，以徒手打開停放該處之余文忠所有由乙○○使用車
    牌號碼六Ｌ─四八六八號自用小客車車門後進入車內，徒手
    竊取乙○○所有置於車內之折疊式腳踏車一輛，尚未得手之
    際即被乙○○發現並報警當場查獲而未得逞；又丁○○仍承
    續前開竊盜之犯意，復於九十三年十一月三十日凌晨二時十
    分許，在其所寄居之友人戊○○位於臺中市○○路○段一九
    七巷五號二樓Ｂ八室內，趁戊○○不在屋內之際，徒手竊取
    戊○○所有之ＰＤＡ掌上型電腦一台、充電器一個及手錶一
    只。嗣丁○○於九十三年十一月三十日凌晨三時四十分許，
    在臺中市○○路○段二二六號己○○住處前，欲以自備鑰匙
    預備打開己○○住處大門進入行竊時，經己○○發覺而報警
    查獲（此部分因竊盜罪不處罰預備行為，故不構成犯罪），
    並扣得戊○○所有之ＰＤＡ掌上型電腦一台、充電器一個及
    手錶一只。復於94年8月8日下午4時許，在台中市南屯區○○○路323號前，竊取丙○○所有車牌號碼ＸＭ二─三七五
    號重型機車，得手後，資為交通工具使用。復於同日下午4
    時30分許，騎該車至台中市○○區○○路207號，持石頭打
    破位於該處之「井野燒烤餐廳」一樓餐廳門玻璃，進入該餐
    廳一樓內，竊取食物食用，在一樓搜尋後，未發現食物，進
    而由該餐廳外階梯上該餐廳二樓陽台，再持石頭打破玻璃窗
    後，爬進該餐廳二樓內，欲竊取食物食用，於被告搜尋食物
    之際，經井野燒烤餐廳店長庚○○發現，而未竊得食物，經
    報警查獲。
二、案經臺中市警察局第三分局及臺中縣警察局霧峰分局分別報
    請臺灣臺中地方法院檢察署檢察官偵查起訴及移送併辦。
    理    由
一、訊據被告丁○○坦承有於前揭時、地竊取丙○○所有車牌號
    碼ＸＭ二─三七五號重型機車，並持石頭打破「井野燒烤餐
    廳」玻璃窗後，爬入該餐廳竊取食物未得逞之情事，另被告
    丁○○亦坦承有於前揭時、地進入乙○○之車牌號碼六Ｌ─
    四八六八號自用小客車內，及持有戊○○所有之ＰＤＡ掌上
    型電腦一台、充電器一個及手錶一只而為警查獲等事實，惟
    矢口否認有何竊盜犯行，辯稱：九十三年十一月二十七日當
    天其喝很多酒，只是進入乙○○之自用小客車內睡覺，並未
    翻車內東西；又九十三年十一月三十日當時是在戊○○住處
    寄住，其與戊○○的東西是共用的，因為該層住戶很多，常
    丟東西，所以順便幫戊○○的東西帶出來，其並無竊取被害
    人之財物云云。惟查：
  (一)前揭事實，業據被害人丙○○、乙○○、戊○○及証人井野
    燒烤餐廳店長庚○○分別於警詢及檢察官偵查中指、證述明
    確，並有照片十六張、贓證物保管收據三份、扣押物品目錄
    表、扣押物品清單及現場圖各二份附於偵查卷可稽。
  (二)被告雖辯稱其只是進入車牌號碼六Ｌ─四八六八號自用小客
    車睡覺云云。然查，證人乙○○於警詢及檢察官偵查中均證
    稱：其將車牌號碼六Ｌ─四八六八號自用小客車停在其位於
    臺中縣太平市○○路○段六巷二十四號家門口前，其原本在
    家看電視，所坐位置離門口約三公尺左右，當時其鄰居來通
    知看見其自用小客車內的燈光是亮的，其出去查看，即發現
    被告丁○○在車內翻東西的動作，後來被告就被其與其鄰居
    自車內拉出來合力送警，被告被拉出來時只是說進去車內看
    東西，並未說他要睡覺，其習慣上車子都有上鎖等語明確（
    見九十三年度偵字第二○八二五號卷第十三頁、九十三年度
    偵字第二○九六二號卷第五一頁）。本件被告與乙○○素不
    相識，且該自用小客車亦有上鎖，惟其竟於深夜時分侵入該
    自用小客車，而衡諸常情，一般人均無任意進入不認識之他
    人所有之自用小客車內之可能，被告上開辯解原屬有違情理
    。況被告可選擇至旅社、公園，甚或路邊走廊等可遮避風雨
    之處所暫時休息片刻，殊無於深夜時分任意侵入他人自用小
    客車之理！是被告所辯其因酒醉入車內睡覺，因車門無法關
    閉而在車內一直關車門云云，核屬卸責之詞，不足採信。
  (三)另被告辯稱其係幫戊○○保管ＰＤＡ掌上型電腦一台、充電
    器一個及手錶一只等財物云云。惟查，被告供陳其取走ＰＤ
    Ａ掌上型電腦一台、充電器一個及手錶一只時，並未經過戊○○同意等語（見九十三年度偵字第二○九六二號卷第十頁
    、第十一頁、第四一頁），且據被害人戊○○於警詢時證述
    ：案發當時，其僅與被告認識約二、三天，其二人認識時因
    被告表示他無地方可住又無工作，故讓被告借住其住處幾天
    ，但被告拿走ＰＤＡ掌上型電腦一台、充電器一個及手錶一
    只等財物時並未徵求其同意，亦無向其表示要借用該物品等
    語明確（見九十三年度偵字第二○九六二號卷第十二頁）。
    顯然被告確係竊取戊○○之ＰＤＡ掌上型電腦一台、充電器
    一個及手錶一只等財物，允無疑義。
  (四)查被告著手竊盜上開財物，其有為自己不法所有之意圖，本
    件事證明確，被告所辯均無可採，其上開多次竊盜犯行，洵
    堪認定。
二、核被告所為，係犯刑法第三百二十一條第二項、第一項第二
    款之加重竊盜未遂罪、第三百二十條第一項之竊盜罪及同條
    第三項、第一項之竊盜未遂罪。被告先後多次竊盜既遂及竊
    盜未遂犯行，時間緊接，犯罪構成要件相同，顯係基於概括
    之犯意反覆為之，為連續犯，應依刑法第五十六條之規定，
    從情節較重之加重竊盜未遂罪論，並加重其刑，又被告丁○○所為之加重竊盜行為尚屬未遂階段，爰依刑法第二十六條
    前段按既遂犯之刑減輕之。又被告前於九十一年間因犯竊盜
    罪，經臺灣高等法院臺中分院判處有期徒刑一年六月，於九
    十三年四月十七日縮刑期滿執行完畢之事實，有臺灣高等法
    院被告全國前案紀錄表及臺灣臺中地方法院檢察署刑案資料
    查註紀錄表各一份在卷可考，被告於刑之執行完畢後五年內
    再犯本件有期徒刑以上之罪，為累犯，應依刑法第四十七條
    規定加重其刑。公訴人移請併案審理部分與起訴書論罪科刑
    部分為連續犯，屬裁判上一罪關係，依審判不可分之原則，
    亦為起訴效力所及，自為本院審理論究範圍，原審認上訴人
    罪證明確，予以論罪科刑，固非無見，惟查原審未及就公訴
    人移請併案審理之被告丁○○竊盜井野燒烤餐廳未遂及被害
    人丙○○機車部分併為裁判及原審法院判決量處被告丁○○
    拘役之刑過輕，均有未洽。公訴人上訴意旨指摘及此，為有
    理由，自應由本院加以撤銷改判。爰審酌被告犯罪之動機、
    目的、手段、年輕力壯，不思以一己之力，循正當方式獲取
    錢財，所行竊之財物價值非鉅，及犯罪所生損害情況，犯後
    否認部分犯行等一切情狀，量處如主文第二項所示之刑，至
    扣案之鑰匙一把，係被告預備行竊己○○住處時所用之工具
    ，此部分既不構成犯罪，亦與被告所犯上開竊盜犯行無關，
    自不予宣告沒收，附此敘明。
據上論結，應依刑事訴訟法第三百六十九條第一項前段、第三百
六十四條、第二百九十九條第一項前段、刑法第五十六條、第三
百二十一條第二項、第一項第二款、第二十六條前段、第四十七
條，判決如主文。
本案經檢察官甲○○到庭執行職務。
中　　華　　民　　國　　94　　年　　9 　　月　　13　　日
               刑事第二庭　審判長法　官　李　璋　鵬
                                 法　官　方　艤　駐
                                 法　官　蕭　錦　鍾
上列正本證明與原本無異。
不得上訴。
                                 書記官　廖　次　芬
中　　華　　民　　國　　94　　年 　　9　　月　  14  　日
第321條　犯竊盜罪而有左列情形之一者，處六月以上、五年以
下有期徒刑：
一  於夜間侵入住宅或有人居住之建築物、船艦或隱匿其內而犯
之者。
二  毀越門扇、牆垣或其他安全設備而犯之者。
三  攜帶兇器而犯之者。
四  結夥三人以上而犯之者。
五  乘火災、水災或其他災害之際而犯之者。
六  在車站或埠頭而犯之者。
前項之未遂犯罰之。
　　　　　　　　　　　　　　　　　　　　　　　　　　　Ｆ
